【裁判字號】    92,訴,253
【裁判日期】    920521
【裁判案由】    重傷害
【裁判全文】
臺灣士林地方法院刑事判決                          九十二年度訴字第二五三號
    公  訴  人  臺灣士林地方法院檢察署檢察官
    被      告  乙○○
    公設辯護人  姜惠如
右列被告因重傷害案件，經檢察官提起公訴（九十二年度偵字第三七號），本院判決
如左：
    主  文
乙○○傷害人之身體，因而致人於重傷，處有期徒刑壹年拾月，緩刑伍年。
    事  實
一、乙○○曾犯殺人、賭博等罪，最後一次賭博罪經台灣台北地方法院判處有期徒刑
    一年二月，於八十二年十月二十八日執行完畢（不構成累犯），其與甲○○同在
    宏國砂石行工作，於民國九十一年十一月八日晚間八時許，在台北市○○區○○
    街二四九號宏國砂石行內，二人因細故發生爭執，甲○○先持木棍毆打乙○○，
    乙○○因而心生不滿，竟基於普通傷害之犯意，亦隨手撿拾地上之木棍毆打甲○
    ○，造成甲○○左手受傷、背部受傷、左眼外傷性眼球破裂之傷害，並致左眼無
    光覺之重傷，乙○○見狀丟棄木棍逃逸。
二、案經被害人甲○○訴請台北市政府北投分局移送臺灣士林地方法院檢察署檢察官
    偵查起訴。
    理  由
一、右揭事實，業據被告乙○○供承不諱，核與被害人甲○○證述情節相符。被害人
    甲○○受有左眼外傷性眼球破裂傷，目前左眼視力為無光覺，已達毀敗一目之程
    度，有新光吳火獅紀念醫院甲種診斷證明書及病歷資料影本各一份與財團法人新
    光吳火獅紀念醫院（九十二）新醫醫字第一八八號函覆主治醫師回函一份附卷可
    稽。本件事證明確，被告犯行，自堪認定。
二、核被告所為，係犯刑法第二百七十七條第二項後段之傷害致重傷罪。被告乙○○
    與被害人甲○○本在同處所工作，因細故口角，且受被害人甲○○持棍棒攻擊在
    先，一時衝動而有傷害甲○○之故意及行為，衡情與一般好勇鬥狠而予惡意傷害
    之情形炯然有別，且事後亦有悔意，與被害人成立和解，被害人亦表示不再追究
    ，情輕法重，應值憫恕，倘以刑法第二百七十七條第二項之法定最低刑度量處，
    猶嫌過重，爰依刑法第五十九條規定減輕其刑。爰審酌被告之智識程度、犯罪之
    動機、手段、犯罪時所受之刺激及被告犯罪後之態度等一切情狀，量處如主文所
    示之刑。又被告前雖曾受有期徒刑以上刑之宣告，惟執行完畢後五年以內未曾受
    有期徒刑以上刑之宣告，因一時失慮，罹犯刑典，事後已坦承犯行，深具悔意，
    經此刑之宣告後，應知警惕而無再犯之虞，本院因認暫不執行其刑為當，併予宣
    告緩刑五年，用啟自新。又供犯罪所用之木棍一支，非屬被告所有，且已丟棄，
    故不為沒收之宣告，併此敘明。
據上論斷，應依刑事訴訟法第二百九十九條第一項前段，刑法第二百七十七條第二項
後段、第五十九條、第七十四條第二款，判決如主文。
本案經檢察官呂文忠到庭執行職務
中      華      民      國      九十二      年      五      月  二十一  日
                                      臺灣士林地方法院刑事第一庭
                                          法  官  林  清  吉
右正本證明與原本無異
如不服本判決應於送達後十日內向本院提出上訴狀
                                          書記官  陳  美  月
中      華      民      國      九十二      年      五      月  二十二  日
附本件論罪科刑法條全文：
中華民國刑法第二百七十七條
傷害人之身體或健康者，處三年以下有期徒刑、拘役或一千元以下罰金。
犯前項之罪因而致人於死者，處無期徒刑或七年以上有期徒刑；致重傷者，處三年以
上十年以下有期徒刑。


司法院資訊處製作；財團法人民間司法改革基金會備份。
